臺灣高等法院高雄分院刑事裁定
111年度抗字第130號
抗 告 人  
即聲請人  宋文志



上列抗告人因違反槍砲彈藥刀械管制條例案件，不服臺灣高雄地
方法院中華民國111年3月31日駁回其聲請再審之裁定（111年度
聲再字第7號），提起抗告，本院裁定如下：
    主  文
抗告駁回。
    理  由
一、抗告意旨如附件抗告狀。
二、按刑事訴訟法第420條第1項第6款規定：有罪判決確定後，
    因發現新事實或新證據，單獨或與先前之證據綜合判斷，足
    認受有罪判決之人應受無罪、免訴、免刑或輕於原判決所認
    罪名之判決者，為受判決人之利益，得聲請再審。同條第3 
    項規定：第1項第6款之新事實或新證據，指判決確定前已存
    在或成立而未及調查斟酌，及判決確定後始存在或成立之事
    實、證據。準此，依此原因聲請再審者，應提出具體之新事
    實或新證據，由法院單獨或綜合案內其他有利與不利之全部
    卷證，予以觀察、判斷，客觀上能否令人形成得合理相信足
    以推翻原確定判決所確認之事實，或鬆動其事實認定之重要
    基礎，而影響於判決之結果者，始足該當。倘僅就卷內業已
    存在之證據資料，對於法院取捨證據之職權行使，徒憑己意
    為指摘，或對證據之證明力持相異之評價，即與上開要件不
    合，自不能遽行開啟再審，而破壞判決之安定性。
三、本件原裁定略以：抗告人甲○○因製造可發射子彈具有殺傷力
    之改造玩具手槍未遂而違反槍砲彈藥刀械管制條例案件，對
    於原審法院94年度訴字第2869號刑事確定判決，依刑事訴訟
    法第420條第1項第6款規定聲請再審，其聲請再審意旨略以
    ：㈠原確定判決以聲請人之陳述作為論罪之基礎已有違誤；
    若原確定判決無誤，則一般人購買玩具槍加以拆解換裝零件
    均會構成製造手槍罪；聲請人原購買者為玩具槍，無裝填可
    供擊發具有火藥之有殺傷力子彈能力，應不能構成上開罪刑
    ；聲請人所坦承之改裝行為，亦係為改裝成另一無殺傷力之
    玩具槍、空氣槍；又聲請人無意圖營利，亦無意圖製造手槍
    供犯罪之用，全案扣押物經鑑定亦僅有金屬彈匣1個為槍砲
    主要組成零件，且原確定判決未詳實調查本案槍枝實體及審
    酌扣案證物是否屬槍砲主要組成零件及是否係屬可發射子彈
    具有殺傷力改造玩具手槍，自不能逕以論處上開犯行（下稱
    旨揭事實認定違誤）。㈡再原確定判決以聲請人少年前案紀
    錄論處累犯，有違兒童權利公約即其施行法，且製造空氣槍
    部分業經司法院大法官以釋字第669號宣告違憲，原確定判
    決亦有適用法規顯有錯誤之瑕疵（下稱旨揭法律適用違誤）
    。經查，抗告人雖以旨揭事實認定違誤認原確定判決已有刑
    事訴訟法第420條第1項第6款之適用，然抗告人所舉，經查
    均非「判決確定前已存在或成立而未及調查斟酌之事實、證
    據」或「判決確定後始存在或成立之事實、證據」，僅係對
    原確定判決採證、認事用法職權之行使，任意指為違法，並
    針對卷內證據持與原確定判決相異之評價，難認與刑事訴訟
    法第420條第1項第6款之要件相合，另查原確定判決並無同
    條項第1至5款之情形，是難認原確定判決有何應開啟再審之
    合法原因。另聲請人認此部分亦有刑事訴訟法第421條適用
    等節，因原確定判決並非不得上訴於第三審法院之案件，是
    此部分聲請人所指容有誤會。㈢再抗告人以旨揭法律適用違
    誤據為聲請再審部分，核屬非常上訴之範疇，而與刑事訴訟
    法第420條第1項第1款至第6款所定得聲請再審之情形不符，
    尚非本件再審程序所得審究，是抗告人此部分聲請再審之程
    序，顯屬違背規定。另抗告人雖舉司法院釋字第177號及第6
    69號解釋為聲請之理由，然第177號解釋係針對民事案件；
    第669號解釋係針對空氣槍，亦僅係對未經許可製造、販賣
    、運輸空氣槍未對犯該罪而情節輕微者併為減輕其刑或另為
    適當刑度一節指為違反比例原則，而原確定判決認定聲請人
    所犯係未經許可製造「可發射子彈具有殺傷力之改造手槍」
    未遂罪，並非空氣槍，自不能予以適用，是此部分聲請人所
    舉亦有誤會等情。因認抗告人本件聲請再審之程序，顯屬違
    背規定，且無從補正，應予駁回之。並說明本件再審聲請既
    有上開程序不合法而無從補正之處，自無通知聲請人到場並
    聽取檢察官陳述意見之必要等語。經核於法並無違誤。
四、抗告意旨仍執陳詞，除反覆抄錄上開條文及諸多有關或無關
    其規範文義之申論與解釋外，就原裁定已論駁之事項，則徒
    憑己意，再事爭辯，或對於原確定判決取捨證據等採證認事
    職權行使，而與再審無關事項為指摘，猶均未據指出所稱具
    體之新事實或新證據為何，是其抗告為無理由，應予駁回。
據上論結，應依刑事訴訟法第412條，裁定如主文。
中　　華　　民　　國　　111 　年　　7 　　月　　15　　日
                      刑事第十庭審判長法　官  陳中和
                                      法　官  任森銓
                                      法　官  陳松檀
以上正本證明與原本無異。
如不服本裁定應於送達後5日內向本院提出再抗告狀。
中　　華　　民　　國　　111 　年　　7 　　月　　15　　日
                                      書記官  李佳旻